【裁判字號】    98,司養聲,3
【裁判日期】    980605
【裁判案由】    收養子女認可
【裁判全文】
臺灣新竹地方法院民事裁定             98年度司養聲字第3號
聲  請  人  丙○○
聲  請  人  乙○○
                        號
聲  請  人  甲○○
上列當事人，聲請收養子女認可事件，本院裁定如下：
    主      文
認可丙○○（民國○○年○○月○○日生，身分證統一編號：
Ｚ000000000號）於民國98年05月18日收養乙○○（民國○○年○○月
○○日生，身分證統一編號：Ｚ000000000號）、甲○○（民國○○年
○○月○○日生，身分證統一編號：Ｚ000000000號）為養女及養子。
聲請程序費用新臺幣壹仟元由聲請人負擔。
    理  由
一、本件聲請意旨略以：收養人丙○○（民國○○年○○月○○日生）
    與被收養人乙○○（47年06月11日生）、甲○○（50年08月
    01 日生）之生父巫廷壯前於83年9月16日結婚，而收養人與
    被收養人2人在被收養人生父之同意下，於98年05月18日訂
    立書面收養子女契約書，約定由丙○○收養乙○○、甲○○
    為養女及養子，並經乙○○之配偶楊嘉顯、甲○○之配偶黃
    素鈴之同意，至被收養人2人之生母已過世致無法提出其同
    意書，為此請求法院准予認可收養等語。
二、按「收養應以書面為之，並向法院聲請認可」、「收養有無
    效、得撤銷之原因或違反其他法律規定者，法院應不予認可
    」，民法第1079條第1 項、第2 項定有明文。次按「子女被
    收養時，應得其父母之同意」、「前項同意應作成書面並經
    公證。但已向法院聲請收養認可者，得以言詞向法院表示並
    記明筆錄代之」，同法第1076條之1 第1 項前段、第2 項亦
    有明文。又同法第1076條本文規定「夫妻之一方被收養時，
    應得他方之同意」。而同法第1079條之2 復規定：「被收養
    者為成年人而有下列各款情形之一者，法院應不予收養之認
    可：一意圖以收養免除法定義務。二依其情形，足認收養於
    其本生父母不利。三有其他重大事由，足認違反收養目的」
    。以上合先敘明。
三、經查，聲請人之前開主張，業據提出收養子女契約書、戶籍
    謄本、配偶同意書等為證，並經收養人、被收養人及關係人
    楊嘉顯、黃素鈴等到庭陳述明確（詳見本院98年06月05日訊
    問筆錄），堪信屬實，故足認兩造間已合法成立收養契約。
    本院審酌本件收養動機單純，收養人與被收養人均身心健全
    ，且雙方已共同生活多年，感情融洽等一切情狀，應認本件
    收養對於被收養人具有最佳利益，再者，本件收養行為未具
    民法第1079條之2所列應不予認可、或其他無效、得撤銷之
    事由，故依法應予認可。
四、依非訟事件法第21條第1 項前段、第23條，民事訴訟法第95
    條、第85條第1 項前段，裁定如主文。
中    華    民    國    98    年    6     月    5     日
                  家事法庭司法事務官  張淑玲
以上正本係照原本作成
如不服本裁定，應於裁定送達後10日內，以書狀向本院司法事務
官提出異議。
中    華    民    國    98    年    6     月    5     日
                                書記官  陳德榮


司法院資訊處製作；財團法人民間司法改革基金會備份。
